---
title: "龚天纳定量分析第一次作业"
author:
  - 龚天纳
date: "`r Sys.Date()`"
output:
  pdf_document:
    latex_engine: xelatex
  word_document:
    toc: yes
  html_document:
    code_folding: show
    fig_caption: yes
    fig_width: 10
    highlight: tango
    number_sections: yes
    theme: cosmo
    toc: yes
---
```{r setup, include = FALSE,echo = FALSE}
knitr::opts_chunk$set(echo = FALSE,error = FALSE, warning = FALSE, message = FALSE,
                      out.width = "100%", split = FALSE, fig.align = "center")
#load library
library(tidyverse)
#library(kableExtra)
library(lubridate)
library(scales)
library(plotly)
library(patchwork)
library(ggrepel)
library(janitor)
library(showtext)
showtext_auto(enable = TRUE)
# 转pdf
# install.packages('tinytex') #转pdf的引擎
# tinytex::install_tinytex()
# rmarkdown::render("homework.Rmd")
library(latexpdf)
```

# 数据介绍

本报告**链家**数据获取方式如下：
    
报告人在2023年9月12日获取了[链家武汉二手房网站](https://wh.lianjia.com/ershoufang/)数据。
    
- 链家二手房网站默认显示100页，每页30套房产，因此本数据包括3000套房产信息；
    
- 数据包括了页面可见部分的文本信息，具体字段及说明见作业说明。

 **说明：**数据仅用于教学；由于不清楚链家数据的展示规则，因此数据可能并不是武汉二手房市场的随机抽样，结论很可能有很大的偏差，甚至可能是错误的。

|变量|解释|
|:--|:--|
|property_name|小区名字|
|property_region|所处区域|
|price_ttl|房屋总价，单位万元|
|price_sqm|房屋单价，单位元|
|bedrooms|房间数|
|livingrooms|客厅数|
|building_area|建筑面积|
|directions1|房屋主要朝向|
|directions2|房屋次要朝向|
|decoration|装修状况|
|property_t_height|楼栋总层数|
|property_height|房屋在所在楼栋所处位置，取值为高中低|
|property_style|建筑形式，如板楼、塔楼等|
|followers|在该二手房网站的关注人数|
|near_subway|是否靠近地铁|
|if_2y|产证是否满2年|
|has_key|中介是否有钥匙，标注“随时看房”表示有钥匙|
|vr|是否支持VR看房|

请利用你掌握的描述性统计方法，对数据进行探索性数据分析，可以讨论的问题包括（但不限于）：价格特点、区位特点、建筑形式、以及这些变量的组合分析等。

要求：
1. 使用Rmarkdown或者Quarto完成数据分析报告，并导出为pdf。需要在仓库里同时提交markdown文件和pdf文件。
2. 提交截止日期10月20日12:00。

# 数据准备
```{r}
# 载入数据和预处理
lj<- read_csv("//Users/gtn/Desktop/R/R_study/quantify_analysis_fork/data/2023-09-12_cleaned.csv")

# 检查列名是否规范，如有必要清洗列名
names(lj)

# 整体去重
lj <- unique(lj)
view(lj)
```

# 查看数据总体样貌
```{r}
skimr::skim(lj) 
summary(lj)
```
# 数据清洗
## 数据检查
```{r}
#查看每个列唯一值
lj_column <- c(names(lj[c(2,8:18)])) #构建向量，查看lj第2列，8-18列的列名
unique_value <- apply(lj[c(2,8:18)], 2, function(x) unique(x))
for (i in 1:length(unique_value)) {
  cat(lj_column[i],"的去重值为：","\n")
  print(unique_value[[i]])
  cat("\n")
}
```
## 处理缺失值+转换因子
```{r}
lj$near_subway <- ifelse(lj$near_subway != "近地铁"    , NA, lj$near_subway) 
lj$if_2y       <- ifelse(lj$if_2y       != "房本满两年", NA, lj$if_2y      ) 
lj$has_key     <- ifelse(lj$has_key     != "随时看房"  , NA, lj$has_key    ) 
lj$vr          <- ifelse(lj$vr          != "VR看装修"  , NA, lj$vr         ) 
view(lj)
```

## 清洗脏数据
```{r}
# property_region 
# 取脏数据的小区名
name <- lj %>%
  filter(grepl("VR看装修|^随时看", property_region, ignore.case = TRUE)) %>% 
  distinct(property_name)
name

#替换为同名小区的正确区域
clean <- lj %>%
  filter(property_name %in% (unlist(name)) & !grepl("VR看装修|^随时看", property_region, ignore.case = TRUE)) %>% 
  distinct(property_name,property_region)
clean

lj <- unique(lj %>% 
  left_join(clean,by = "property_name" ) %>% 
    # filter(property_name %in% (unlist(name))) %>% 
  mutate(region = coalesce(property_region.y, property_region.x)) %>% 
  select(-c(2)) )

lj$region[lj$property_name == "金色雅园金沙苑"] <- "长港路"
lj$region[lj$property_name == "中北春天"] <- "中北路"

view(lj)
```


# 可以看到：

- 直观结论1
  武汉市二手房每平米均价1.5万元，过半房屋的单价在1.1-1.8万之间

- 直观结论2
  武汉市二手房2房和3房的户型居多，大部分房屋面积在85-120平之间
  
- 直观结论3
  武汉市二手房中高楼层居多，过半房屋楼层在10-33层之间
  
```{r}
skimr::skim(lj) 
```

# 探索性分析
```{r}
## 如下语句可以解决画图中的中文显示问题，当然你可以用showtext包来解决
theme_set(theme(text = element_text(family="Songti SC",size = 10))) #这里family设置成你系统中的中文字体名。
```

## 房屋单价的数值描述与图形

发现：

- 发现1
  房屋单价分布呈右偏，大部分房屋单价在3万以内
```{r}
# 绘制 price_sqm 列的直方图和概率密度曲线
ggplot(lj, aes(x = price_sqm)) +
  geom_histogram(aes(y = ..density..), binwidth = 100, fill = "lightblue", color = "grey") +
  geom_density(alpha = 0.5, fill = "lightgreen") +
  labs(title = "price_sqm直方图与概率密度曲线", x = "价格/平方米", y = "密度") +

# 绘制 price_sqm 列的直方图
ggplot(lj, aes(x = price_sqm)) +
  geom_histogram(binwidth = 100) +
  labs(title = "price_sqm直方图", x = "价格/平方米", y = "频数")
```

- 发现2
  房屋单价与面积成正比，面积越大的房子，单价可能更高
```{r}
# 设置 building_area 的范围
lower_bound <- quantile(lj$building_area, 0)  # 0th percentile
upper_bound <- quantile(lj$building_area, 0.99)  # 99th percentile

# 过滤掉 building_area 列中不在范围之间的数据
lj_filtered <- lj[lj$building_area >= lower_bound & lj$building_area <= upper_bound, ]

# 绘制 price_sqm 和 building_area 的散点图
p1 <- ggplot(lj_filtered, aes(x = building_area, y = price_sqm)) +
  geom_point() +
  labs(title = "price_sqm 和 building_area 的关系 (去除极值)", x = "建筑面积", y = "价格/平方米") 

# 添加拟合曲线
p1 + geom_smooth(method = "lm", se = FALSE, color = "blue")

```
- 发现3
  房屋单价与面积成正比，面积越大的房子，单价可能更高，175-200平以及225-250平的房子的单价比其他面积更贵
```{r}
# 创建区间列
lj$building_area_interval <- cut(lj$building_area, breaks = seq(0, max(lj$building_area) + 25, by = 25))

# 创建箱线图
p2 <- ggplot(lj, aes(x = building_area_interval, y = price_sqm)) +
  geom_boxplot(fill = "lightblue") +
  labs(title = "按建筑面积区间的价格/平方米箱线图", x = "建筑面积区间", y = "价格/平方米") +
  theme_minimal() +
  theme(axis.text.x = element_text(angle = 90, hjust = 1))

print(p2)
```


## 房屋朝向的数值描述与图形

发现：

- 发现1 大约有82%的房子房屋朝向为南
```{r}
# 统计各个值的数量
directions1_counts <- lj %>%
  group_by(directions1) %>%
  summarize(count = n(), proportion = n() / nrow(lj))

# 创建直方图
p3 <- ggplot(directions1_counts, aes(x = directions1, y = count)) +
  geom_bar(stat = "identity", fill = "lightblue", color = "black") +
  labs(title = "房屋朝向的数量分布直方图", x = "房屋朝向", y = "数量") +
  theme_minimal() +
  theme(axis.text.x = element_text(angle = 90, hjust = 1))

print(p3)
print(directions1_counts)
```

- 发现2 单价在3万以上的房子，房屋朝向为南和东南可能是个很好的卖点
```{r}
# 创建箱线图
p4 <- ggplot(lj, aes(x = directions1, y = price_sqm)) +
  geom_boxplot(fill = "lightblue") +
  labs(title = "directions1 列的价格/平方米箱线图", x = "房屋朝向向", y = "价格/平方米") +
  theme_minimal() +
  theme(axis.text.x = element_text(angle = 90, hjust = 1))

print(p4)

```

# 发现总结

武汉市二手房均价1.5万，过半房屋的单价在1.1-1.8万之间，房屋单价与面积成正比，面积越大的房子，单价可能更高。2房和3房的户型居多，大部分房屋面积在85-120平之间，房中高楼层居多，过半房屋楼层在10-33层之间，大约有82%的房子房屋朝向为南。



